

CARLOS HERRERA

Desarrollador .Net Junior.

<u>(+502) 41487786</u>

carloshl.code21@gmail.com

in https://www.linkedin.com/in/carlos-herrera-code502

portafolio-carlos-herreracode502

EDUCACIÓN

Ingeniería en Sistemas (Pensum cerrado)

 Universidad de Occidente "Udeo"

2018-2021

Bachiller en Computación

 Colegio Privado Mixto "AMERICANO"

2016-2017

HABILIDADES

- HTML
- CSS
- JAVASCRIPT
- BOOTSTRAP
- JOUERY
- JAVA
- PHP
- SQL
- MYSQL
- SENDGRID
- GITHUB
- GIT

IDIOMAS

ESPAÑOL: Nativo.

• INGLÉS: Básico(A2).

PERFIL

Tengo 2 años de experiencia en programación, análisis y desarrollo de sistemas. Mi enfoque se centra en resolver problemas, construir software eficiente de alta calidad y mejorar constantemente mis habilidades técnicas. Valoro la colaboración y el trabajo en equipo, y estoy comprometido a contribuir al éxito de los proyectos en los que participo.

EXPERIENCIA

Desarrollador Junior Independiente

2022 - Actualmente

Profesional Independiente

Desarrollo de distintos sistemas web, escritorio y móvil utilizando c# como lenguaje principal, aplicando patrones de diseño, principios de buenas prácticas haciendo uso de distintos lenguajes y tecnologías.

Desarrollador Android

2021/09 - 2021/11

Asilo de Ancianos San Vicente de Paúl

Desarrollo de una aplicación Android para el monitoreo de una cámara de videovigilancia IP de un módulo ESP32-Cam conectado a través de una red LAN.

CURSOS Y CERTIFICACIONES

- Aprende .Net MVC6 haciendo proyectos.
- Curso completo de .Net MVC5.
- Diseño básico de páginas web.
- Programación por capas C# y SQL.
- Introducción a la programación.
- Introducción a la ciberseguridad.
- Curso avanzado de Microsoft Office 2013.